【裁判字號】    92,易,606
【裁判日期】    920514
【裁判案由】    竊盜等
【裁判全文】
臺灣臺中地方法院刑事判決                          九十二年度易字第六六號
    公  訴  人  台灣台中地方法院檢察署檢察官
    被      告  戊○○
右列被告因竊盜等案件，經檢察官提起公訴（九十二年度偵字第一七七七號），及移
請併案辦理（九十一年度偵字第二二四二七號、九十二年度偵字第二三○五號）本院
判決如左：
    主  文
戊○○共同連續攜帶兇器竊盜，處有期徒刑壹年貳月；螺絲起子肆支、平頭起子壹支
、自製開鎖器壹支，均沒收。
    事  實
一、(1)、戊○○基於意圖為自己不法所有之概括犯意，於民國（下同）九十一年十一
    月十六日十七時五十分許，見丙○○所有Ｈ五－五七七八號自用小客車，停於台
    中市○區○○街中山堂停車場內，竟持客觀上屬兇器之Ｔ字型螺絲起子一把，強
    行撬開上開車輛之車門鎖後進入車內，著手竊取丙○○所有行動電話耳機一付、
    測速器一只，得手後，正欲離去時，為丙○○即時報警，而當場查獲，並扣得其
    所有Ｔ字型螺絲起子一把。(2)、又戊○○承前同一之概括犯意，與丁○○（另由
    檢察官追緝中）共同基於意圖為自己不法所有之犯意連絡，二人於九十一年十二
    月二十日十五時三十分許，見己○○駕駛所有Ｍ四－三四八一號箱型車，停於台
    中市北區育德里忠義三巷三十九號前，無人在時，由戊○○撬開上開車輛之後車
    門後進入車內，丁○○則在現場把風，共同竊取己○○所有三五牌香煙五十條、
    登喜路牌香煙五十條共值約新台幣（下同）四萬五千元，得手後，二人將上開香
    煙搬至丁○○所騎用之機車上，由丁○○駕騎機車後載戊○○正離去時，為己○○即時發覺，惟尚未及阻攔，二人即加速逃逸，後經己○○報警，循線查獲。(3)
    、又戊○○、辛○○（已先行審結）二人共同基於意圖為自己不法所有之概括犯
    意聯絡，於九十二年一月九日凌晨六時十五分許，先於台中市○區○○路與篤行
    路口，見庚○○所停放之車號ＱＩ－三四六七號自用小客車無人看管，戊○○竟
    在辛○○把風下，持客觀上屬兇器之螺絲起子、平頭起子及自製開鎖器等工具，
    毀損上開車輛之車門鎖、後車廂鎖及電門鎖後，由戊○○進入車內，著手竊取庚○○所有之十元硬幣五枚、一元硬幣七枚。得手後，二人旋經北區忠義三巷三九
    號前，見乙○○所停放之車號六Ｈ－六六四九號自用小客車亦無人管理，戊○○
    復持上開工具，砸破該車駕駛座側車窗玻璃後，在辛○○把風下，進入該車以上
    開工具拆卸汽車音響於未得手時，旋遭路人甲○○發現報警當場查獲而不遂，並
    扣得戊○○所有供行竊用之螺絲起子三支及平頭起子、自製開鎖器各一支。
二、案經台中市警察局第二分局報告臺灣臺中地方法院檢察署檢察官偵查起訴。及由
    台中市警察局第二分局報告臺灣臺中地方法院檢察署檢察官移請併案辦理。
    理  由
一、訊據被告戊○○矢口否認有前揭犯罪事實，辯稱丙○○所有行動電話耳機一付、
    測速器一只是綽號「阿亮」拿出來的，伊只是在旁邊等，就被查獲；己○○所有
    香煙是誰所偷的，其並不知道，當時其是與綽號「阿豐」之男子回住處拿衣服要
    給朋友的兒子穿；而九十二年一月九日凌晨六時許，伊則是因服用安眠藥人迷迷
    糊糊的不知與辛○○有做何事等云云。惟查被告於九十一年十一月十六日十七時
    五十分許，在台中市○區○○街中山堂停車場內，持Ｔ字型螺絲起子一把，撬開
    上開車輛之車門鎖後進入車內，著手竊取丙○○所有行動電話耳機一付、測速器
    一只，及與辛○○二人於九十二年一月九日凌晨六時十五分許，先於台中市○區
    ○○路與篤行路口，在辛○○把風下，持螺絲起子、平頭起子及自製開鎖器等工
    具，毀損車輛之車門鎖、後車廂鎖及電門鎖後，進入車內，竊取庚○○所有之十
    元硬幣五枚、一元硬幣七枚；於北區忠義三巷三九號前，復持上開工具，砸破駕
    駛座側車窗玻璃後，在辛○○把風下，進入車內以上開工具拆卸汽車音響，於未
    得手時，旋遭路人甲○○發現報警當場查獲而不遂等犯行，業據被告於偵查中直
    承不諱，且核與被害人丙○○、庚○○、證人甲○○等人於偵查中及本院審理中
    ，被害人乙○○於警訊中之指述及證述均相符。其與丁○○於九十一年十二月二
    十日十五時三十分許，在台中市北區育德里忠義三巷三十九號前，撬開車輛之後
    車門後進入車內，共同竊取己○○所有三五牌香煙五十條、登喜路牌香煙五十條
    之犯罪事實，被告並係住在己○○阿姨之隔壁，為己○○所認識，己○○有看到
    被告將香煙放在機車後座等情，亦據被害人己○○於警訊中指訴明確，此外並有
    扣案之螺絲起子四支、平頭起子一支、自製開鎖器一支可憑，及扣押筆錄、扣押
    物品目錄表、收據、警員尹冀華職務報告、贓物保管收據與照片十一幀附卷可參
    。本件事證明確，被告所辯，顯係事後卸責之詞，不足採信，其犯行堪以認定。
二、查扣案之螺絲起子及平頭起子，其質地均甚為堅硬，客觀上均足供為兇器，故核
    被告上開持有兇器竊盜部分之事實欄(1)、犯行，係犯刑法第三百二十一條第一項
    第三款之攜帶兇器竊盜罪，(3)、部分係犯同法第三百二十一條第一項第三款、第
    二項之攜帶兇器加重竊盜罪之既遂與未遂罪及同法第三百五十四條之毀棄損壞既
    遂罪。事實欄(2)、部分則係犯刑法第三百二十條第一項之普通竊盜罪。被告與丁○○二人就上開事實欄(2)、部分之犯行，被告與辛○○二人就上開事實欄(3)、部
    分之共同竊取庚○○等所有財物部分犯行，有犯意之聯絡與行為之分擔，均為共
    同正犯。又被告所為前後兩次加重竊盜既遂、一次普通竊盜既遂罪、一次加重竊
    罪未遂罪，及二次毀損既遂罪犯行，均時間緊接，各所犯罪名相同，顯係基於概
    括之犯意為之，為連續犯，爰依刑法第五十六條之規定均以一罪論，並分別從加
    重竊盜既遂罪及毀損既遂罪加重其刑。再被告所犯連續加重竊盜、連續毀損等罪
    間，有方法結果之牽連關係，屬牽連犯，應依刑法第五十五條之規定，從一重之
    連續加重竊盜既遂罪處斷。（本件被告上開持有兇器竊盜部分之事實欄(1)、犯行
    ，(2)、部分之普通竊盜犯行雖非起訴之犯罪事實，惟其與上開事實欄(3)、部分起
    訴之共同竊盜犯行，有連續犯裁判上一罪之關係，並經檢察官移請併案辦理，本
    院自得併予審理，併此敘明）爰審酌被告之犯罪動機、目的、手段，犯罪所得並
    不多，犯罪後尚多所飾詞及其他一切情狀，量處如主文所示之刑。扣案之被告所
    有供竊盜用之螺絲起子四支及平頭起子、自製開鎖器各一支，亦應依刑法第三十
    八條第一項第二款規定宣告沒收。
據上論斷，應依刑事訴訟法第二百九十九條第一項前段，刑法第二十八條、第五十六
條、第三百二十一條第一項第三款、第三百五十四條、第五十五條、第三十八條第一
項第二款，罰金罰鍰提高標準條例第一條前段，判決如主文。
中      華      民      國     九十二     年      五     月     十四    日
                                    臺灣臺中地方法院刑事第二庭
                                        法  官  柯  崑  輝
右正本證明與原本無異。
如不服本判決，應於送達後十日內向本院提出上訴狀（須附繕本），上訴於台灣高等
法院台中分院。
                                        書記官
中      華      民      國     九十二     年      五     月     十四    日
附錄論罪科刑法條
中華民國刑法第三百二十一條第一項：犯竊盜罪而有左列情形之一者，處六月以上五
年以下有期徒刑：
三、攜帶兇器而犯之者。


司法院資訊處製作；財團法人民間司法改革基金會備份。
